【裁判字號】    99,訴,714
【裁判日期】    990730
【裁判案由】    違反毒品危害防制條例
【裁判全文】
臺灣臺南地方法院刑事判決               99年度訴字第714號
公  訴  人  台灣台南地方法院檢察署檢察官
被      告  乙○○
上列被告因違反毒品危害防制條例案件，經檢察官提起公訴（99
年度毒偵字第685號），被告於本院準備程序進行中，先就被訴
事實為有罪之陳述，經本院合議庭裁定由受命法官獨任進行簡式
審判程序，判決如下：
    主  文
乙○○施用第一級毒品，累犯，處有期徒刑壹年肆月。
    事  實
一、乙○○前於民國88年間，因施用毒品案件，經本院88年度毒
    聲字第3142號裁定送觀察、勒戒，認有繼續施用毒品傾向，
    復經本院88年度毒聲字第3435號裁定，令入戒治處所施以強
    制戒治，並於89年5月3日因停止戒治付保護管束，嗣於89年
    11月20日交付保護管束期滿，由台灣台南地方法院檢察署檢
    察官於89年12月7日以89年度戒毒偵字第731號為不起訴處分
    確定。復因施用第一級毒品、竊盜案件，分別經本院95年度
    訴字第1570號、96年度簡字第3488號判決，各判處有期徒刑
    1年2月、3月確定，嗣經減刑並定應執行有期徒刑9月在案，
    甫於97年3月3日縮刑期滿執行完畢。
二、乙○○未戒除毒癮，基於施用第一級毒品海洛因之犯意，於
    98年12月23日晚上20時許，在台南縣永康市○○路上某網咖
    之廁所內，以針筒注射方式，施用第一級毒品海洛因1次。
    嗣於98年12月24日經台灣台南地方法院檢察署採尿送驗，呈
    可待因及嗎啡陽性反應，始悉上情。
三、案經台南市警察局移送台灣台南地方法院檢察署檢察官偵查
    起訴。
    理  由
壹、程序部分：
    本件被告乙○○於本院準備程序進行中，先就被訴事實為有
    罪之陳述，經告知被告簡式審判程序之旨，並經檢察官、被
    告之同意，而以簡式審判程序審理，有本院準備程序筆錄一
    份在卷可稽，依刑事訴訟法第273條之2、同法第159條第2項
    規定，本件不適用傳聞法則排除證據能力之規定，合先敘明
    。
貳、實體部分：
  一、上開事實，迭據被告於警詢、偵查及本院審理時坦承不諱
      ，並有台灣台南地方法院檢察署受保護管束人（被告）尿
      液檢體監管紀錄表、台灣檢驗科技股份有限公司99年1月6
      日出具之濫用藥物尿液檢驗報告各1紙在卷可稽（見他字
      卷第2-3頁），堪認被告之自白與事實相符。又被告有如
      事實欄所載觀察、勒戒及強制戒治之執行紀錄等情，亦有
      臺灣高等法院被告前案紀錄表、台灣台南地方法院檢察署
      檢察官89年度戒毒偵字第731號不起訴處分書各1件在卷可
      參。本件事證明確，被告犯本件施用第一級毒品海洛因犯
      行，堪以認定。
  二、按毒品危害防制條例第20條、第23條就施用毒品之刑事處
      遇程序，區分為「初犯」、「5年內再犯」及「5年後再犯
      」，依立法理由之說明，僅限於「初犯」及「5年後再犯
      」2種情形，始應先經觀察、勒戒或強制戒治程序；倘被
      告於5年內已再犯，經依法追訴處罰，縱其第3次（或第3
      次以上）再度施用毒品之時間，係在初犯經觀察、勒戒或
      強制戒治執行完畢釋放5年以後，仍應依該條例第10條處
      罰（最高法院95年第7次刑事庭會議決議、98年度台上字
      第2741號判決意旨參照）。查被告前因施用毒品案件，經
      本院先後裁定送觀察、勒戒及強制戒治，令入戒治處所施
      以強制戒治，並於89年11月20日強制戒治執行完畢，復於
      受上開強制戒治執行完畢釋放後五年內之95年6月20日起
      至同年10月9日18時許止，連續施用第一級毒品海洛因多
      次，經本院95年度訴字第1570號判決，判處有期徒刑1年2
      月確定，嗣經減刑為有期徒刑7月在案，此有臺灣高等法
      院被告前案紀錄表、本院95年度訴字第1570號判決各1件
      在卷可憑，則被告雖係於受上開強治戒治執行完畢釋放後
      之5年後，再犯本件毒品危害防制條例第10條第1項之罪，
      惟其因前述5年內曾再犯施用第一級毒品海洛因罪名，故
      本件施用第一級毒品海洛因，已不合於『5年後再犯』之
      規定，揆諸前揭說明，本件被告所為，仍應毒品危害防制
      條例第10條第1項規定處罰，併予敘明。
  三、查海洛因屬毒品危害防制條例第2條第2項第1款所列之第1
      級毒品，故核被告所為，係犯毒品危害防制條例第10條第
      1項之施用第一級毒品罪。被告持有毒品進而施用，其持
      有之低度行為應為施用之高度行為所吸收，不另論罪。又
      被告有如事實欄所記載經執行有期徒刑完畢之犯罪前案紀
      錄，此有前開臺灣高等法院被告前案紀錄表在卷可按，其
      於受徒刑之執行完畢後，5年以內故意再犯本案有期徒刑
      以上之罪，為累犯，應依刑法第47條第1項之規定，加重
      其刑。爰審酌被告前因施用毒品案件，經強制戒治之治療
      程序後，猶不思戒絕革除惡習，仍為本案犯行，顯然其意
      志力甚為薄弱，迄未能戒除毒癮，惟兼衡被告施用毒品犯
      行，在性質上乃屬對自我身心健康之自戕行為，尚未嚴重
      破壞社會秩序、侵害他人權益，及犯後坦承犯行，暨檢察
      官求處有期徒刑1年4月等一切情狀，量處如主文所示之刑
      。
據上論結，應依刑事訴訟法第273條之1第1項、第299條第1項前
段，毒品危害防制條例第10條第1項，刑法第11條前段、第47條
第1項，判決如主文。
本案經檢察官甲○○到庭執行職務。
中    華    民    國    99    年    7     月    30    日
                  刑事第十三庭  法  官  張銘晃
以上正本證明與原本無異。
如不服本判決應於收受本判決後10日內向本院提出上訴書狀，並
應敘述具體理由。其未敘述上訴理由者，應於上訴期間屆滿後20
日內向本院補提理由書狀（均須按他造當事人之人數附繕本）「
切勿逕送上級法院」。
                                書記官  鄭梅君
中    華    民    國    99    年    7     月    30    日
附錄本案論罪科刑法條全文
毒品危害防制條例第10條
施用第一級毒品者，處 6 月以上 5 年以下有期徒刑。
施用第二級毒品者，處 3 年以下有期徒刑。

司法院資訊處製作；財團法人民間司法改革基金會備份。
